# 关于控制权的概念

提问人：闲不住 时间：2019-05-30 17:40:28
求助陈版：
IFRS16 里对使用权确认为使用权资产，概念框架的解释是 “因过去事项形成的由主体控制的现实经济资源”，认为控制的是资产的使用权，
因为是有个有形的资产，所以确认为资产并没有矛盾。
但是对于服务来说，如果有一项取得服务的权利的话，就不能确认为资产，因为服务只有在提供的时候才能被控制；
而在 IFRS15里，委托人代理人的解释里，对于全额净额来说关键也在于控制权，那比如一个公司，买了某一个大巴车的几张车票，准备倒卖出去在这里其实买的也是一项服务对吧？那这项服务我能确认为存货吗？要是确认为存货的话，那这里的控制岂不是对服务的控制？还是说别的控制？
所以我感觉这两个地方的控制似乎有矛盾之处，想听听陈版的理解。

回答人：chenyiwei
“一个公司，买了某一个大巴车的几张车票，准备倒卖出去”，假设一旦购入即不可退票，则表明该企业就这些车票实际上是享有或承担了存货所有权上的主要风险和报酬的。对照新收入准则第十三条关于控制权转移判断标准的规定，可以认为此时对这些车票所代表的运输服务具有控制权，故可确认为本企业的存货。

提问人：闲不住 时间：2019-05-30 21:17:03
所以说在这里其实也是对 “一种服务权利” 的控制，那对于服务权利的控制其实并没有真实的资产，但是却也 “符合了资产的确认的定义和条件”；扩展开来，如何签了一个连续的服务合同，也是采用像租赁一样的分期付款的方式，但是服务和租赁资产不一样，服务是一次次的提供，一次次的控制，而租赁资产却是连续的控制，所以租赁资产可以确认为使用权资产，而服务合同却不能确认为使用权资产。
有点想通了，我还想问下陈版，新租赁准则里，有些租赁合同在签订租金的时候还会再签一个物业管理合同，收取物业服务费，那在确认使用权资产或租赁负债的时候，这个物业管理费需要算进去么？这个怎么分析呢？

回答人：chenyiwei
按照新租赁准则关于合同分拆的规定，物业服务不同于租赁，不属于租赁准则规范范围，其未来应付款项不计入租赁负债和使用权资产价值。